臺灣士林地方法院民事判決
110年度訴字第214號
原      告  甲○○  
被      告  乙○○  
訴訟代理人  歐陽弘律師
複  代理人  馬承佑律師
上列當事人間請求侵權行為損害賠償事件，本院於民國111年3月
18日言詞辯論終結，判決如下：
    主      文
原告之訴及假執行之聲請均駁回。
訴訟費用由原告負擔。
    事實及理由
一、原告主張：原告與訴外人吳姿靜為配偶關係，被告與吳姿靜之前為共同於文心AIT大樓工作之同事，分別擔任保全及秘書，於民國109年7月1日同時調到日昇月恆大樓，繼續在同一棟大樓工作至同年8月31日被告離職。被告自同年6月起至同年8月31日止，與吳姿靜有超越男女一般社會交往分際之對話、親吻、擁抱、私下兩人相約出遊甚至發生性關係等行為，侵害原告之配偶權，爰依民法第184條第1項前段規定，請求被告賠償等語，並聲明：被告應給付原告新臺幣（下同）600,000元；願供擔保，請准宣告假執行。
二、被告則以：原告所主張為被告及吳姿靜間LINE對話紀錄者，
    或為極易刪改內容之記事本檔案，或僅為原告自行裁減製作
    之影本，均不具形式上真正性，且無從證明被告為對話其中
    一方當事人。至訴外人即被告配偶林秀貞並未親見親聞被告
    之行為，林秀貞與原告間之對話紀錄亦不能證明被告有何侵
    權行為。吳姿靜所持物品內發現汽車旅館折價券，亦無證據
    證明與被告有何關聯。縱認被告確有侵權行為，原告請求60
    0,000元之精神慰撫金亦屬過高等語置辯。並聲明：原告之
    訴及假執行之聲請均駁回；如受不利判決，願供擔保請准宣
    告免為假執行。
三、兩造不爭執之事項（見本院卷二第159頁）
  ㈠原告與吳姿靜於99年8月9日結婚至今。
  ㈡被告與吳姿靜自109年6月1日至同年月30日同時在文心AIT大
    樓，自109年7月1日至被告於109年8月31日離職止，同時調
    到日昇月恆大樓上班，被告擔任保全，吳姿靜擔任秘書。
四、本院得心證之理由
　㈠因故意或過失，不法侵害他人之權利者，負損害賠償責任，
    民法第184條第1項前段定有明文。又不法侵害他人基於父、
    母、子、女或配偶關係之身分法益而情節重大者，被害人雖
    非財產上之損害，亦得請求賠償相當之金額。此觀民法第19
    5條第3項準用同條第1項前段規定自明。再婚姻乃男女雙方
    以終身共同生活為目的而締結之身分契約，夫妻之一方對於
    婚姻關係之完整享有人格利益，故於婚姻關係中，當事人間
    互負有貞操、互守誠信及維持圓滿之權利與義務，此種利益
    即民法第195條第3項所稱之「基於配偶關係之身分法益」。
    是侵害配偶關係所生身分法益之行為，並不以通姦行為為限
    ，倘夫妻任一方與他人間存有逾越朋友交遊等一般社交行為
    之不正常往來，甚而肌膚之親，其行為已逾社會一般通念所
    能容忍之範圍，已達破壞婚姻共同生活之圓滿安全及幸福之
    程度，即足當之。另當事人主張有利於己之事實者，就其事
    實有舉證之責任，民事訴訟法第277條前段定有明文。民事
    訴訟如係由原告主張權利者，應先由原告負舉證之責，若原
    告先不能舉證，以證實自己主張之事實為真實，則被告就其
    抗辯之事實即令不能舉證，或其所舉證據尚有疵累，亦應駁
    回原告之請求（最高法院100年度台上字第415號判決意旨參
    照）。原告主張被告與吳姿靜有超越男女一般社會交往分際
    之對話、親吻、擁抱、私下兩人相約出遊甚至發生性關係等
    侵權行為，為被告所否認，原告自應就此等行為存在負舉證
    責任。
　㈡原告雖提出如本院卷二第76至84頁LINE對話軟體記事本內暱
    稱「Ricky」、「しずか」使用者之留言、本院卷一第22至28頁
    與暱稱「竜たつ」使用者之對話紀錄翻拍照片及本院卷一第12
    0至425頁暱稱「しずか」、「竜たつ」使用者間之對話紀錄文字
    檔案，然暱稱「Ricky」、「しずか」、「竜たつ」使用者之真實
    身分均屬不明。原告雖提出本院卷一第18頁之手機畫面翻拍
    照片以證明暱稱「竜たつ」使用者之身分，然該手機畫面僅有
    一男子之照片，上方顯示有「竜たつ」之字樣及日期、時間，
    並無證據證明該男子照片即為暱稱「竜たつ」使用者之照片，
    尚難以此證明暱稱「竜たつ」使用者之身分，除此以外，原告
    並未舉證證明暱稱「Ricky」、「しずか」、「竜たつ」使用者與
    被告及吳姿靜間之同一性。本院就此業已闡明原告舉證，原
    告原稱欲聲請傳喚吳姿靜證明該等對話紀錄係自其手機擷取
    ，嗣改稱為免造成二次傷害，不聲請傳喚吳姿靜，也不聲請
    調查其他證據，因為這件事情如果傳其他證人會很丟臉等語
    （見本院卷二第13頁），則依原告目前所提證據，實無從遽
    認上開對話紀錄及LINE軟體記事本內之留言，與被告及吳姿
    靜有何關聯，即難以此證明被告有何侵權行為。
　㈢原告雖提出與被告配偶林秀貞之對話紀錄為證（見本院卷二
    第22至74頁）為證。然該對話紀錄中，林秀貞並未提及被告
    與吳姿靜有何原告主張之超越男女一般社會交往分際之對話
    、親吻、擁抱、私下兩人相約出遊甚至發生性關係等侵害原
    告及林秀貞配偶權之行為，僅稱被告有拿林秀貞工作室物品
    贈送吳姿靜，反而林秀貞自己母親節、情人節甚麼都沒有等
    語（見本院卷二第72頁），然林秀貞此節所述，非但與原告
    主張被告侵害原告配偶權之行為態樣有異，被告贈送吳姿靜
    禮品之行為，亦難認係侵害原告配偶權情節重大之行為。至
    林秀貞固另於與原告對話中轉述或轉貼被告與林秀貞之對話
    ，稱：「我承認這段時間我走心的很嚴重」（見本院卷二第
    62頁）、「我能做的，就是從今以後，面對所有女生，都是
    分清楚界限，不再有任何嘻笑逾越的說話方式」（見本院卷
    二第64頁）、「對妳的傷害，是我永遠的痛，用一輩子的時
    間彌補都太短，太短的（得）無法讓妳撫平傷痕」（見本院
    卷二第64頁）、「無論之後怎樣，我都不會再跟那女生有任
    何聯繫，我永遠永遠不會，不管再有任何方式，我都不會，
    秀貞，無論妳相信與否，我自己都很清楚，我絕對不會再跟
    她有任何瓜葛」（見本院卷二第66頁），但此等對話中，至
    多可見被告與吳姿靜有嘻笑逾越之情，及有其他行為使林秀
    貞主觀上甚感受傷。然單純嘻笑逾越難謂為侵害配偶權情節
    重大之行為，而個人主觀感受容有不同，縱使林秀貞主觀上
    認為被告與吳姿靜之互動使其感到受傷，但無從自此反推被
    告具體行為態樣為何，亦難憑此斷定被告行為客觀上已經逾
    越社會一般通念所能容忍之範圍，而達破壞婚姻共同生活之
    圓滿安全及幸福之程度。
　㈣林秀貞固另向本院起訴主張吳姿靜有與被告發展曖昧關係甚
    至發生性行為之情（見本院卷二第101頁，下稱另案），然
    原告係主張被告與吳姿靜有侵害其配偶權之侵權行為，林秀
    貞僅係被告配偶，並非原告主張侵權行為之行為人，林秀貞
    就被告與吳姿靜間侵害林秀貞配偶權之侵權行為提起民事訴
    訟之事實，尚難直接證明該等侵權行為存在。本院細觀林秀
    貞另案起訴狀內所述起訴之依據，林秀貞僅稱聽聞被告與吳
    姿靜有交往情事，但並未敘明其消息來源為何人，以及該消
    息來源是否可信，無從僅以林秀貞起訴狀內寥寥數語，認定
    被告有本件原告主張之侵權行為。林秀貞起訴之另一依據則
    為知悉本件原告向被告起訴（見本院卷二第101頁），此顯
    然不能作為證明本件原告主張之證據。至林秀貞雖復提出LI
    NE對話紀錄作為另案主張之佐證，然林秀貞另案起訴狀後所
    附之LINE對話紀錄中，包括抓握手機之手指、在翻攝背景置
    放之物品、翻拍畫面中手機之位置（見本院卷二第107至109
    頁），均與原告所提之LINE對話紀錄翻拍畫面（見本院卷一
    第22至28頁）完全相同，甚至林秀貞另案起訴狀所附LINE對
    話紀錄翻拍畫面頁面下方，尚有本院卷宗編頁之自動號碼章
    「22」、「24」、「26」、「28」，可見林秀貞另案所提LI
    NE對話紀錄翻拍畫面，係將本院卷一第22至28頁影印後，在
    另案作為證據提出，而非林秀貞自行以翻拍、擷取被告手機
    畫面等方式取得，則無從以另案LINE對話紀錄翻拍畫面係林
    秀貞所提，認定該等LINE對話紀錄翻拍畫面係翻攝被告與吳
    姿靜間對話，該等翻拍畫面實與本院卷一第22至28頁翻拍畫
    面並無二致，均難證明被告與吳姿靜間有原告所指之侵權行
    為。
　㈤原告另主張曾與被告及吳姿靜當面對質，兩人均稱僅有擁抱
    、親吻，並答應不再往來，嗣後卻在吳姿靜背包中發現芬多
    精汽車旅館折價券等情（見本院卷一第63頁），但被告稱與
    原告及吳姿靜見面時，係堅稱與吳姿靜並無任何通姦情事，
    而僅為一般朋友關係，原告所稱汽車旅館折價券與被告亦無
    關係等語（見本院卷一第92至94頁）。原告復未提出任何證
    據，證明被告向其坦承與吳姿靜有擁抱、親吻之情，及被告
    有與吳姿靜同赴芬多精汽車旅館之事，其此節主張，亦非有
    據。
　㈥綜上所述，本件依原告所提之證據，尚難證明被告與吳姿靜
    間有原告所指超越男女一般社會交往分際，而侵害原告配偶
    權情節重大之行為。原告主張被告侵害其基於配偶關係之身
    分法益，而請求被告賠償非財產上之損害賠償，即屬無據。
五、從而，原告依民法第184條第1項前段規定，請求被告賠償60
    0,000元，為無理由，應予駁回。原告假執行之聲請，亦因
    訴之駁回失所依附，一併駁回之。　
六、本件事證已臻明確，兩造其餘攻擊防禦方法及所用證據，經
    核均於判決結果不生影響，爰不逐一論述，附此敘明。
七、據上論結，本件原告之訴為無理由，依民事訴訟法第78條，
    判決如主文。　　
中　　華　　民　　國　　111 　年　　4 　　月　　8 　　日
                  民事第一庭法  官  江哲瑋
以上正本係照原本作成。
如對本判決上訴須於判決送達後 20 日內向本院提出上訴狀。如
委任律師提起上訴者，應一併繳納上訴審裁判費。
中　　華　　民　　國　　111 　年　　4 　　月　　8 　　日
                            書記官  張祐誠